臺灣桃園地方法院民事簡易判決
111年度壢簡字第93號
原      告  陳淑娟  
被      告  劉珍妃  
上列當事人間請求損害賠償事件，本院於民國111年3月9日言詞
辯論終結，判決如下：
    主  文
一、原告之訴駁回。
二、訴訟費用由原告負擔。
    事實及理由
一、原告主張
　　被告於民國109年10月27日前之不詳時間，將其所有之臺東
    縣成功鎮農會，帳號000-00000000000000號帳戶（下稱系爭
    帳戶），交由姓名不詳之詐騙集團成員「wungjoon」、「Ul
    timate courier」使用。wungjoon以LINE通訊軟體向原告佯
    稱其為美國軍人，須將文件寄送至安全國家，並請原告代付
    運費，致原告陷於錯誤而依wungjoon、Ultimate courier之
    指示匯款新臺幣（下同）170,500元至系爭帳戶內。被告再
    將系爭帳戶內金額提領後購買比特幣，並轉交予詐騙集團成
    員，致原告受有損害。爰依侵權行為之法律關係提起本件訴
    訟等語。並聲明：被告應給付原告170,530元，及自起訴狀
    繕本送達翌日起至清償日止，按週年利率5％計算之利息。
二、被告答辯
　　其就本事件也被詐騙7萬多元，也是被害人，其戶頭被凍結
    後才發覺被詐騙等語。並聲明：原告之訴駁回。
三、原告主張wungjoon以LINE通訊軟體向原告佯稱其為美國軍人
    ，須將文件寄送至安全國家，並請原告代付運費，致原告陷
    於錯誤而依wungjoon、Ultimate courier之指示匯款170,50
    0元至系爭帳戶內等事實，有匯款申請書及LINE對話紀錄截
    圖為證（見本院卷第7、9至16頁），且為被告所不爭執，堪
    信為真實。
四、本院得心證之理由
（一）按民法第184 條第1 項前段規定：「因故意或過失，不法
      侵害他人之權利者，負損害賠償責任。」次按民事訴訟法
      第277 條本文規定：「當事人主張有利於己之事實者，就
      其事實有舉證之責任。」民事訴訟如係由原告主張權利者
      ，應先由原告負舉證之責，若原告先不能舉證，以證實自
      己主張之事實為真實，則被告就其抗辯事實即令不能舉證
      ，或其所舉證據尚有疵累，亦應駁回原告之請求（最高法
      院100 年度台上字第415 號判決意旨參照）。
（二）本件原告固主張被告參與詐欺集團而侵害原告之權利等語
      。然查被告亦提出其與wungjoon之LINE對話紀錄，被告對
      wungjoon稱：「你叫我幫忙買比特幣的錢，都幫你同學買
      金屬郵寄給他了」；wungjoon稱「非常感謝你的一切」；
      被告稱：「你應該不會再有同學用我的帳戶匯款給我，要
      我幫忙了吧！」、「我光是那幾天忙的跑來跑去」；wung
      joon稱：「那将不再发生」（見臺東縣警察局成功分局成
      警偵刑字第1090014412號卷宗，下稱系爭刑案卷第24頁）
      ；被告與Ultimate courier之LINE對話紀錄中，被告則稱
      ：「我自從上次匯款16萬多元後我已經沒有錢了。1百多
      萬對我來說不是小數目，我無法付這筆款項」（見系爭刑
      案卷第28頁）足見被告亦係受詐騙而將原告所匯款項領出
      後購買比特幣，難認被告有詐欺原告之故意或過失。
（三）且按一般基於幫助詐欺之犯意而提供帳戶之情形，帳戶提
      供人為免自身財產受損或帳戶遭凍結，於提供帳戶前會將
      帳戶內餘額提領完畢後，使將帳戶交付詐欺集團使用。惟
      查系爭帳戶於原告匯款前，尚有餘額590,821元，並曾於1
      09年10月27日因繳納電話費而扣款640元，有存款對帳單
      在卷可參（見系爭刑案卷宗第21頁），可知被告於原告匯
      款時，仍持續使用系爭帳戶，與上述基於幫助詐欺之犯意
      而提供帳戶之常情不符，是難認被告有詐欺原告之故意或
      過失。
（四）再查被告於原告匯款後即將原告匯款之170,500元領出，
      有存款對帳單在卷可參（見系爭刑案卷宗第21頁）。而依
      被告提出之全家便利商店代收繳款證明，被告於109年10
      月27日共購買比特幣6萬元，手續費共75元；於10月28日
      共購買比特幣90,300元，手續費共125元；於10月29日購
      買比特幣2萬元，手續費共25元（見系爭刑案卷第31、32
      頁），是被告購買比特幣共支出170,525元，已較被告提
      領之金額為多，足認被告於購買比特幣之過程中，並未獲
      有利益，反而較領取金額多支出25元，亦與一般擔任詐欺
      車手之情形不符，是難認被告有詐欺原告之行為。
（五）原告雖主張依金融監督管理委員會（下稱金管會）之規定
      ，比特幣僅能每次購買2萬元，每日上限10萬元等語。然
      依上開全家便利商店代收繳款證明所示，被告購買比特幣
      之金額每筆均未超過2萬元，且每日亦未超過10萬元。被
      告既未違反金管會之規定，原告自無從以此認定被告有詐
      欺之犯行。此外原告復未提出其他證據供本院審酌，是難
      認原告之主張可採。
五、綜上所述，原告依侵權行為之法律關係，請求被告給付170,
    530元及其利息，為無理由，應予駁回。
六、本件事證已臻明確，兩造其餘主張陳述及所提之證據，經審
    酌均與本院前揭判斷無影響，毋庸一一論述，附此敘明。
七、訴訟費用負擔之依據：民事訴訟法第78條。
中　　華　　民　　國　　111 　年　　4 　　月　　1 　　日
                    中壢簡易庭    法  官  周仕弘 
以上為正本係照原本作成。
如不服本判決，應於送達後20日內，向本院提出上訴狀並表明上
訴理由，如於本判決宣示後送達前提起上訴者，應於判決送達後
20日內補提上訴理由書（須附繕本）。
如委任律師提起上訴者，應一併繳納上訴審裁判費。
中　　華　　民　　國　　111 　年　　4 　　月　　1 　　日
                                  書記官  巫嘉芸